臺灣臺中地方法院刑事判決　94年度重訴字第2417號
公　訴　人　臺灣臺中地方法院檢察署檢察官
被　　　告　甲○○
　　　　　　　　　　　47之1.
　　　　　　己○○
　　　　　　　　　　　押)
共　　　同
選任辯護人　張淑琪　律師
上列被告等因違反槍砲彈藥刀械管制條例等案件，經檢察官提起
公訴（九十四年度偵字第六二六三號），本院判決如下：
    主    文
甲○○未經許可，出借手槍，處有期徒刑陸年，併科罰金新臺幣
拾伍萬元，罰金如易勞役，以新臺幣玖佰元即銀元佰元折算壹
日。比利時FN廠製Hi-Power型口徑9mm制式半自動手槍（含彈匣
，槍枝管制編號0000000000號）壹枝、制式子彈陸顆，均沒收。
己○○未經許可，持有手槍，累犯，處有期徒刑伍年陸月，併科
罰金新臺幣拾貳萬元，罰金如易勞役，以新臺幣玖佰元即銀元
佰元折算壹日。比利時FN廠製Hi-Power型口徑9mm制式半自動手
槍（含彈匣，槍枝管制編號0000000000號）壹枝、制式子彈陸顆
，均沒收。
己○○被訴放火未遂罪部分，無罪。
    犯罪事實
一、甲○○曾因違反肅清煙毒條例案件經臺灣高等法院臺中分院
    判處有期徒刑三年六月確定，入監接續前案執行，於民國九
    十四年一月二十二日假釋出監，現仍假釋中（不構成累犯）
    ；己○○前犯竊盜罪，經本院判處有期徒刑一年，嗣經臺灣
    高等法院臺中分院駁回上訴確定，入監接續前案執行，於九
    十三年三月八日縮短刑期執行完畢。甲○○於九十四年一月
    二十二日假釋出監後至九十四年二月間農曆新年前之某日某
    時，在不詳地點，以不詳方式，取得比利時FN廠製Hi-Power
    型口徑9mm具殺傷力之制式半自動手槍一枝（含彈匣，槍枝
    管制編號0000000000號）及相同口徑具殺傷力之制式子彈十
    顆後，未經許可而持有之；甲○○因故結識綽號「一休」之
    丙○○，因二人均有施用毒品習性，而時常相約一同施用毒
    品，嗣於前開時期之某日，甲○○在其位於臺中市○○區○○路四段一六六號十四樓之六居處，指示丙○○前往該址對
    面工地挖掘取出前開制式手槍、子彈後，未經許可，出借予
    丙○○隨身持有。甲○○獲悉己○○與經營廣大汽車商行之
    乙○○有金錢糾紛，乃居間協調，而於九十四年三月十七日
    午間與己○○、丙○○共同前往臺中市○區○○街七十一號
    廣大汽車商行找乙○○談判，因乙○○及另一位負責人癸○○不在場，己○○基於恐嚇之概括犯意，對在場之職員辛○○表示「妳可以下班了」，辛○○即撥打乙○○之動話，由
    己○○與乙○○對話，己○○復承前恐嚇之概括犯意，對乙○○稱：「事情如果沒有好好處理，就要讓公司開不下去（
    臺語）」而以上開加害他人自由、財產之言詞，恐嚇辛○○
    、乙○○，致生危害於辛○○之自由及乙○○之財產安全。
    嗣於九十四年三月十七日二十一時二十二分許，甲○○復指
    示丙○○持上述槍彈駕車搭載己○○前往前開廣大汽車商行
    找乙○○談判，因該商行內無人在場，己○○即承前恐嚇之
    犯意，並未經許可，擅自在丙○○所駕駛之前述汽車內右前
    座下方置物箱內取出丙○○預藏之上開手槍、子彈而持有之
    ，並朝廣大汽車商行之鐵門射擊一發子彈（未造成任何人員
    傷亡，僅鐵門破損、窗戶木框毀損、外牆磁磚部分剝落，毀
    損部分未據告訴），致生危害於乙○○之財產安全。其後己○○將槍彈交還丙○○保管，丙○○則攜帶上開槍彈駕車逃
    逸。嗣丙○○於九十四年六月二十四日十四時五十分，因持
    有上開制式手槍、子彈九顆（經鑑定單位試射三顆）及不詳
    姓名綽號平哥之人士所交付之改造手槍一支及土造子彈二顆
    ，為警查獲（現另案由臺灣高雄地方法院審理中）。
二、案經臺中市警察局第一分局報請臺灣臺中地方法院檢察署檢
    察官偵查起訴。
    理    由
甲、有罪部分：
一、按被告以外之人於偵查中向檢察官所為之陳述，除顯有不可
    信之情況者外，得為證據。刑事訴訟法第一百五十九條之一
    第二項分別定有明文。本件證人庚○○、癸○○於本院審理
    中，經依法傳、拘均未到庭，惟其等已於偵查中在檢察官訊
    問時分別具結證述在案，另證人丙○○於偵查中於檢察官訊
    問前依法具結證述案發經過，其等於檢察官訊問時之證述內
    容，並無顯不可信之情況，依上開刑事訴訟法規定，本院自
    得以上開三位證人偵訊所證述之內容作為認定犯罪事實之證
    據，核先敘明。
二、訊據被告甲○○、己○○皆矢口否認犯行，被告甲○○辯稱
    ：我沒有槍，也沒有子彈，也沒有借槍及子彈給丙○○，更
    沒有叫丙○○、己○○他們到廣大汽車商行去開槍。何況我
    跟廣大車行沒有恩怨，怎會叫人去開槍，開槍要有動機，我
    跟他們沒有恩怨。且他們何時去開槍，我也不知道。丙○○
    說槍是我指示到我住家對面工地挖出來的，我的住家是在河
    南路，我家的對面沒有工地，全部都是住家，地面不是水泥
    ，就是柏油，不可能挖出東西，那邊的警察巡邏很密集，守
    望相助也都有在看，所以丙○○所說不實在。本案我一點關
    係均沒有，是因為己○○說他的勞、健保被癸○○退掉，癸○○則說是乙○○退的，我只是居中協調，因為他們雙方我
    均認識。我曾經看過丙○○持槍，時間在農曆過年前，在他
    住處看到，地點在臺中市○○路與文心路口他租屋處，他持
    一枝銀白色手槍云云；被告己○○則辯以：我沒有持槍射擊
    廣大汽車商行，如果是我開槍，我不可能在警察未知悉前，
    就叫我女朋友丁○○打電話給癸○○，先去釐清，告訴他他
    的店被人家開槍，後來癸○○才會去報案，因為我借他錢，
    我有跟他說欠錢還我就好了，我不需要去開槍，槍是丙○○
    開的，當時他持槍我不知道，到現場時，我下去叫人，但是
    沒有人應門，我回到車上，剛打開車門，就聽到槍擊聲，我
    問丙○○開槍做什麼，他說他在試槍，事後我有打電話給甲○○，說你的小弟為何隨便開槍，過幾天之後，甲○○就找
    我，說乙○○放風聲，說我去開槍，當時是丙○○開的槍，
    他有帶槍我也不知道，槍他放在他的背包斜背著，所以我從
    頭到尾都沒有接觸到槍。我當時是坐右前座，但是靠近廣大
    車行那邊是駕駛座，我不可能坐右前座向廣大車行開槍云云
    。惟查：
（一）九十四年三月十七日二十一時二十二分許，位於臺中市○
      區○○街七十一號之廣大汽車商行遭人開槍射擊，並造成
      該商行之鐵門鐵門破損、窗戶木框毀損、外牆磁磚部分剝
      落等情，除為被告二人所不爭執外，證人癸○○亦於偵查
      中證述詳實（參偵卷第一二八至一二九頁），且有臺中市
      警察局第一分局刑事案件證物採驗紀錄表及員警現場搜證
      照片七幀附卷可稽（參本院卷一，第二五九至二六三頁）
      ，此部分自堪信為真實。
（二）自現場採得之彈頭，經員警送請內政部警政署刑事警察局
      鑑驗結果，雖因磨損嚴重，欠缺足資比對之紋痕而無從比
      對，惟確認係已擊發制式金屬包衣彈頭（參該局九十四年
      十月三日刑鑑字第0940145915號槍彈鑑定書，本院卷一第
      二九三至第二九四頁），核與丙○○為警查獲所扣得之槍
      彈中，確含有制式槍枝及子彈情節吻合（參臺灣高雄地方
      法院檢察署九十四年度偵字第一四五四０號卷第二十二至
      二十六頁）。
（三）證人丙○○於本院審理時明確證述，案發當日確與被告己○○共同前往位於臺中市○區○○街七十一號之廣大汽車
      商行開槍乙節（參本院卷第二一一頁以次），此亦為被告
      己○○所不爭執，且有上述（一）、（二）之證據，足堪
      佐證，自堪信真實。
（四）茲被告甲○○、己○○爭執者，厥為丙○○所持有之槍枝
      來源為何？又案發當日究係被告己○○開槍射擊商行鐵門
      ，抑或丙○○為之？經查：
      (一)證人癸○○於偵查中證稱，己○○曾因細故與伊及乙○○生有糾紛，案發當日中午己○○即曾夥同被告甲○○
        及丙○○至廣大車行叫會計辛○○不用上班，當晚將近
        六時伊自臺北回來，曾去丁○○住處進行安撫，希望能
        夠補救；嗣後接到丁○○電話告知己○○到廣大車行去
        開槍，講完之後，己○○接過電話承認槍是他開的，他
        還有二顆子彈要送給乙○○左右腿各一顆等語（參偵卷
        第一二八至一二九頁）。
      (二)證人丁○○於本院審理時證稱，案發當天有跟癸○○見
        面，隨後返家己○○就跟伊說，公司被開槍了，伊以為
        己○○騙伊，所以趕快打電話問癸○○，公司有被開槍
        嗎？後癸○○回到公司後打電話給伊，說有看到鐵門那
        裡有一個洞，伊直覺反應，第一是關心，第二是擔心，
        遂脫口而出，說「啊，永銘開槍」等語（參本院卷一，
        第一四五至一五八頁）。
      (三)證人即廣大汽車商行會計辛○○於偵查中及本院審理時
        證稱，被告二人及另一不詳人士（在外等候）曾於三月
        間某日中午時間到廣大汽車商行，一進來就說我可以下
        班了。伊打電話給我老闆癸○○，那時他在台北，沒有
        辦法趕回來，後來打電話給乙○○，己○○有跟乙○○
        在電話中通話。己○○有說要讓我們店做不下去。他們
        以臺語對話，己○○就說「事情如果沒有好好處理，就
        要讓公司開不下去（臺語）」等語（參偵卷第一四六至
        一四七頁，及本院卷一，第二八一至二八八頁）。
      (四)證人丙○○於偵查中及本院審理時，就扣案之制式槍彈
        係被告甲○○交付予伊，且對於被告甲○○如何指示其
        取得槍彈情節，及事後指示其開車夥同被告己○○前往
        廣大汽車商行，被告己○○到達後如何自行取槍彈及開
        槍射擊等情，均供述綦詳（參偵卷第一六二至一六五頁
        ，及本院卷一，第一九九頁至二一七頁），且無明顯矛
        盾情形。
      (五)證人乙○○於偵查中證稱，開槍之後甲○○打電話給伊
        ，在電話中跟伊確認，是否丁○○打電話給伊，告知甲○○有將一把槍拿給己○○，伊跟他說是，他說他沒有
        如此做等語（參偵卷第一三一頁）。
      (六)證人丁○○行動電話0000000000通聯紀錄，於九十四年
        三月十七日二十一時許與行動電話0000000000號（租用
        人乙○○）有電話通話紀錄（參九十四年他字第六九五
        號卷第十三頁）。
      (七)被告己○○、甲○○均不否認，被告甲○○曾介入本件
        被告己○○與癸○○、乙○○等人間債務糾紛協調之事
        實（參本院歷次訊問及審理筆錄）。
      綜合上述各項證據顯示，證人丙○○與乙○○、癸○○所
      述與己○○開槍事實吻合；證人乙○○、癸○○所述內容
      與丁○○證述之案發後雙方聯繫情形亦屬相符，且與電話
      通聯紀錄相符；而丁○○係被告己○○之女友，其知悉廣
      大汽車商行遭槍擊後第一反應亦係被告己○○開槍；從而
      堪認，本案衝突起因在己○○因與癸○○、乙○○間存有
      債務糾紛，而甲○○因介入協調，而於案發當日中午即曾
      夥同己○○、丙○○至廣大汽車商行尋人不遇，當夜復指
      示丙○○攜帶其所出借予丙○○之制式槍彈偕同己○○再
      度前往廣大汽車商行尋人，因仍未遇癸○○等人，己○○
      憤恨難平乃逕取出丙○○所持有之上開制式槍彈，持該槍
      彈對廣大汽車商行鐵門擊發一槍後離去，而後丁○○、甲○○、乙○○、癸○○則以電話聯繫確認開槍者應為己○○等情無訛。至被告甲○○雖辯稱未出借槍彈予丙○○，
      及被告己○○辯稱係丙○○開槍，丙○○誣陷伊等云云。
      惟查，(一)丙○○與本案之癸○○等人素無怨隙，自無開槍
      射擊商行鐵門之必要；(二)丙○○之前因涉他案逃亡期間曾
      與甲○○曾共處一段時日，二人均未稱曾發生重大衝突，
      自亦無誣陷甲○○出借槍彈予伊之必要；(三)丙○○何以不
      指稱己○○交付槍彈而指稱係甲○○交付。(四)丙○○於案
      發後為警查獲之槍彈除系爭制式槍彈外，尚有改造之槍彈
      等（參同上鑑定報告），丙○○如擬誣陷被告甲○○、己○○等人，何以未將該改造槍彈一併指稱係被告二人所交
      付，而僅指述制式槍彈部分係甲○○出借；(五)丙○○就其
      持有槍彈之罪責，已於臺灣高雄地方法院檢察署偵查中坦
      承不諱，且為警扣得槍彈在案，則其果曾持槍試射，既未
      曾傷人，依法並無加重處罰之規定，丙○○顯無承擔重大
      罪責而將開槍之事責推卸予己○○之必要，復使自己另涉
      犯誣告及偽證之罪責。從而，本院認丙○○所述，因與其
      他證人所述情節大致吻合，且與案發現場發現之物證及現
      場採集照片相符，自堪予採信。至被告二人上開所辯，因
      與調查所得證據不符，顯屬卸責之詞，不足採信。
（五）本案丙○○為警查獲之制式槍彈經送鑑定之結果，手槍係
      比利時FN廠製造之Hi-Power型口徑9mm制式半自動手槍，
      槍管內具六條右旋來復線，機械性能良好，可擊發同口徑
      制式子彈，認具殺傷力。另制式子彈九顆則均係口徑9mm
      制式子彈，經取三顆試射，認均具殺傷力。此有內政部警
      政署刑事警察局出具之九十四年七月八日刑鑑字第
      0940100916號槍彈鑑定書影本附於臺灣高雄地方法院檢察
      署九十四年偵字第一四五四０號影印卷可證。
    綜此，被告等二人所辯，均係卸責之詞，委無足採。本件事
    證明確，被告二人犯行，均堪認定。至被告甲○○請求勘驗
    其所有行動電話之簡訊乙節，因丙○○已證述曾告知甲○○
    擬出售汽車等明確，核與被告甲○○所述簡訊中提及原裝車
    乙事相吻合，且丙○○亦稱平日稱槍枝為「鐵仔」，與「原
    裝車」乙詞不同，本院認被告甲○○上開請求與待證事項不
    具關連性，爰不予勘驗，附此敘明。另被告己○○請求調閱
    現場錄帶乙節，經本院函臺中市警察局第一分局查詢結果，
    該分局覆稱：該廣大汽車商行相對路口監視器架設於美村路
    與昇平街口，經屬西區昇平里所有之公物，經洽該里路口監
    視器機房保管人員，查知錄影畫面僅保留七天即自動刪除，
    故無法提供錄影畫面等語（參該分局九十四年八月十八日中
    分一刑字第0940034824號函，附於本院卷一，第五十九頁）
    ，是本院顯無從進行調閱及勘驗，併此敘明。
二、核被告甲○○所為，係犯槍砲彈藥刀械管制條例第七條第二
    項之未經許可，出借手槍罪及第十二條第二項之未經許可，
    出借子彈罪。被告甲○○未經許可持有槍彈之低度行為，應
    為出借之高度行為所吸收，不另論罪。其同時出借上述手槍
    及子彈，屬一行為觸犯數罪名為想像競合犯，應依刑法第五
    十五條前段之規定從一重之未經許可出借手槍罪處斷。核被
    告己○○所為，係犯槍砲彈藥刀械管制條例第七條第四項之
    未經許可，持有手槍罪，第十二條第四項之未經許可，持有
    子彈罪，及刑法第三百零五條之恐嚇危害安全罪。其同時持
    有上述手槍及子彈，屬一行為觸犯數罪名為想像競合犯，應
    依刑法第五十五條前段之規定從一重之未經許可持有手槍罪
    處斷。被告己○○先後多次恐嚇犯行，時間緊接，犯意概括
    ，所犯構成要件相同，為連續犯，依刑法第五十六條規定，
    以一罪論並加重其刑。而被告己○○所犯未經許可持有手槍
    罪與連續恐嚇危害安全罪間，有方法結果之牽連關係，依刑
    法第五十五條後段之規定從較重之未經許可持有手槍罪處斷
    。又公訴人起訴事實雖未敘及被告己○○恐嚇危害安全之犯
    行，然該部分事實與公訴人起訴之犯罪事實既具牽連犯之裁
    判上一罪關係，應為起訴效所及，自在本院所得審理之範圍
    。又被告己○○則曾犯竊盜罪，經本院判處有期徒刑一年，
    嗣經臺灣高等法院臺中分院駁回上訴確定，入監接續前案執
    行，於九十三年三月八日縮短刑期執行完畢，此有臺灣臺中
    地方法院檢察署刑案資料查註紀錄表及臺灣高等法院被告全
    國前案紀錄表各一件在卷可稽，其於有期徒刑執行完畢後五
    年內再犯本件有期徒刑以上之罪，為累犯，應依刑法第四十
    七條之規定加重其刑。爰審酌被告二人因被告己○○與癸○○、乙○○等人間因財務糾紛，屢次協調不成之犯罪動機、
    被告二人以出借手槍或持槍射擊之手段恐嚇他人犯罪手段非
    屬平和、且嚴重危害社會安全，犯罪所生之損害實屬鉅大，
    且犯罪後被告二人均矢口否認犯行，態度不佳等一切情狀，
    分別量處如主文所示之刑，並均就罰金刑部分諭知易服勞役
    之折算標準。丙○○為警所查獲之比利時FN廠製Hi-Power型
    口徑9mm制式半自動手槍（含彈匣，槍枝管制編號000000000
    0號）一枝、制式子彈六顆，係被告甲○○所出借、被告己○○曾持有之物，且係違禁物，爰依刑法第三十八條第一項
    第一款併予宣告沒收。另被告己○○擊發之子彈一顆、經鑑
    定單位試射之子彈三顆，因已失其子彈之結構及性能，為廢
    棄之物，不具殺傷力，堪認非屬違禁物，自毋庸併為沒收之
    諭知，亦併敘明之。
乙、被告己○○其餘被訴無罪部分：
一、公訴意旨另以：被告己○○於九十四年三月二十五日十九時
    十分許，攜帶睡袋（未扣案）前往廣大汽車商行前，見癸○○與友人庚○○、戊○○、張衡（恆）哲在內商談事宜，竟
    以打火機（未扣案）點燃睡袋，向車行內丟擲，癸○○見狀
    隨即關門，將該睡袋阻絕在外，並委請庚○○以電話報警，
    始未造成損害而未遂，員警據報趕赴現場，己○○則趁隙逃
    逸。因認被告己○○上開所為，涉犯刑法第一百七十三條第
    三項第一項之放火燒現有人所在之建築物未遂罪嫌。
二、按犯罪事實應依證據認定之，無證據不得認定犯罪事實；又
    不能證明被告犯罪者，應諭知無罪之判決，刑事訴訟法第一
    百五十四條第二項、第三百零一條第一項分別定有明文；且
    認定不利於被告之事實，須依積極證據，苟積極證據不足為
    不利於被告事實之認定時，即應為有利於被告之認定，更不
    必有何有利之證據，亦有最高法院三十年上字第八一六號判
    例可資參照；並認定犯罪事實所憑之證據，雖不以直接證據
    為限，間接證據亦包括在內；然而無論直接或間接證據，其
    為訴訟上之證明，須於通常一般之人均不致有所懷疑，而得
    確信其為真實之程度者，始得據為有罪之認定，倘其證明尚
    未達到此一程度，而有合理之懷疑存在時，基於無罪推定之
    原則，即應為無罪之判決（最高法院七十六年臺上字第四九
    八六號判例參照）。本件公訴人認被告己○○涉犯放火未遂
    罪嫌，無非係以告訴人癸○○、證人庚○○之證述等資為論
    據。
三、訊據被告己○○固坦承九十四年三月二十三日下午7時左右
    ，因毒癮發作而攜帶棉被在身上，與女友丁○○一起坐計程
    車到廣大汽車商行，其後棉被因伊抽煙不慎著火，伊將之撥
    開等節，惟堅決否認有縱火燒燬建築物之故意等語。經查：
    證人癸○○、庚○○等二人固均證稱，被告己○○曾於九十
    四年三月二十五日夜間七時許前往廣大汽車商行，並以點燃
    之物品丟入商行等情；然查：
（一）經本院向臺中市警察局函查結果，九十四年三月二十五日
      下午七時十分，該局勤務指揮中心並無接獲廣大汽車商行
      放火事件之報案紀錄，此有該局九十四年八月十五日中市
      警指字第0940052673號函在卷可憑（參本院卷一，第五十
      六頁）。且經向福生診所查詢結果，被告己○○於九十四
      年三月二十三日晚上十一時五十五分至該所就診，並於同
      日辦理住院，至同年月二十七日下午三時三十五分出院，
      期間除同年月二十六日曾請假外出外，並無請假紀錄（參
      該診所九十四年九月二十二日函，本院卷一，第一七五頁
      ）。據上足見，證人癸○○、庚○○指述之被告己○○前
      往廣大汽車商行之時間，即屬有誤。
（二）本院另發函臺中市警察局第一分局查詢結果，（公訴人所
      指）己○○縱火時間係依被害人癸○○所述，惟經查詢臺
      中市警察局勤務指揮中心受理民眾報案通報紀錄，正確時
      間為九十四年三月二十三日十九時十七分，並由該分局公
      益派出所子○○受命前往處理；而依勤務指揮中心治安事
      故通報單記載，報案人為金小姐，事由為親戚吸毒須員警
      處理，其處理員警陳報處理結果為，係市民丁○○欲請警
      方協助護送其有毒品素行之丈夫至院所實施戒治，經警到
      達前該男子已先行離去，未在場（參卷附臺中市警察局第
      一分局九十四年九月二十七日中一分刑字第0940038445
      號函及所附勤務指揮中心治安事故通報單，本院卷一，第
      一七九頁）。是依該勤務中心所記錄之案發當日報警事由
      ，處理情形，均未見敘及現場有縱火情事。
（三）查：
      (一)證人即公益派出所員警子○○於本院審理時到庭證稱，
        當天是勤務中心通報說昇平街七一號有糾紛，請我們前
        往處理，糾紛內容並未說明；晚上七點多，我們到現場
        之後，看到一男一女，經詢問了解是在場女生報的案，
        現場玻璃有破裂，在場女生好像說是他的前男友打破的
        ，我問該女生要不要告毀損，她說不要，那個女生好像
        跟在場的另一個男生合股。當時那個女生說是她的前男
        友好像有吸毒，打破玻璃後就跑掉了。在場之女生表示
        不需要我們處理，我們就離開了。現場玻璃據在場的男
        生說是椅子打破的，但現場並無看到打破玻璃的椅子。
        當天有進去汽車商行裡面，但只是看到玻璃破掉而已。
        在場的另一個男生說跑掉的是在場女生的前男友。在場
        女生跟他前男友到場的原因好像說要拿錢。現場另一個
        在場的男生，他沒有說要對何人告何事。我們到達現場
        時，並未聞到東西燒焦的味道，到達現場時，雖有詢問
        現場一男一女之年籍資料，但是名字都忘記了。我並未
        在現場看到被告己○○。我們在那邊前後待了將近半小
        時，沒有看到己○○回來。這半小時內，在場的男生、
        女生只說有財務糾紛而已，並說他前男友回來拿東西（
        參本院卷一，第二一八至二二六頁）。
      (二)證人即公益派出所員警壬○○於本院審理時到庭證稱，
        臺中市○區○○街廣大汽車商行是我的轄區；當晚十點
        多或十二點多我曾經過那裡，本來是由另一組巡邏處理
        ，因為很多人在圍觀，我們巡邏經過便下車在路旁詢問
        是否需要支援。當時處理同事說是處理感情糾紛的事情
        。當時我是第二個到達現場，沒有看到廣大汽車商行有
        人從裡面跑出來。我們先離開那邊的，另一組的巡邏網
        還在現場。我們到時，有二部車子，我第二次巡邏經過
        那邊時，是有一部車子要開出去。第二次巡邏經過時，
        是有一個男子站在路中間，我們下車詢問是否需要幫忙
        ，當時有一個女子說該男子精神有點異常，要送到草屯
        療養院就醫。第二次回到商行時，前一組的車子已開走
        了。第二次巡邏時，看到有部車子要離開，車子裡面坐
        了一男一女。我看到的那位女生，就是我最後一次巡邏
        遇到那位女子。第一組巡邏網員警何人是子○○。第二
        次巡邏經過廣大商行時，除了看到一男一女坐在車上外
        ，印象中還有看到三個人，他們在那邊好像有紛爭。當
        時那個女的說該男子有精神上的問題，他們要自行送醫
        ，不需要我們處理當天的勤務結束之後，回到派出所後
        交由第一次巡邏網直接記錄（參本院卷一，第二七五至
        二八一頁）。
      (三)證人即目擊證人丁○○於本院審理時證稱，案發那天己○○精神恍惚，全身會冷，我讓他包著一條棉被，我要
        帶他去戒藥。到了廣大汽車商行之後，因為己○○他情
        緒一直不是很穩定，他拿煙起來抽，不小心著了火，我
        趕快跑到對面報案。我報案後，有兩個警員來，等我報
        案出來之後，我就只有看到棉被丟在路邊，看到玻璃碎
        掉了，警察也來了，警察還詢問，有無什麼狀況。我有
        跟警員說，我要帶己○○去戒藥，我來借車子，我也不
        知道為何會這樣，警員還問癸○○，玻璃破掉了，要不
        要提告訴，癸○○說不用。當天後來癸○○有將車子借
        給我等語（參本院卷一，第一四五至一六０頁）。
      依上開三位在場證人所述，除丁○○曾言及被告己○○身
      上之棉被著火乙事與二位員警所述不同外，餘就案發之報
      案情形，及警員到場後之處理情形，及事發後被告己○○
      所陳之其與丁○○自行駕車離去等情節，均大致相符。查
      本件案發現場並無任何燒燬物品扣案，且由上可見，員警
      到場亦未見到任何火源，再本件報案理由為親戚吸毒須員
      警處理，處理結果為強制就醫，核與癸○○事後陳述之被
      告己○○縱火不同。雖證人癸○○指述己○○將起火之物
      品丟向廣大汽車商行，惟本案先後有二組員警前往現場執
      勤，竟無一員警發現該起火之棉被或睡袋，且亦未見被害
      人或目擊證人向到場員警陳述該項放火事實。是證人庚○○、癸○○既同時指述錯誤之日期，又所述起火部分之事
      實與證人子○○、壬○○所述亦有所齟齬，其等就此部分
      所證述之內容，因乏相關事、物證以憑檢驗，是否確與事
      實相符，實堪置疑。至證人戊○○、張衡（恆）哲經本院
      合法傳喚均未到庭，本院審酌證人子○○、壬○○之證述
      內容後，認轄區員警接獲通報到場，並未發現任何犯罪嫌
      疑，且本案亦未扣得縱火之相關跡證，爰不再予傳喚，附
      此敘明。
（四）綜上所述，本件被告己○○涉嫌放火未遂罪部分，公訴人
      所提之證據，尚不足為不利於被告事實之認定；此外，本
      院復查無其他積極之事證，足認被告己○○確有公訴人所
      指之放火燒燬建築物未遂犯行。揆諸前開說明，本件就被
      告己○○涉嫌放火未遂罪部分，為不能證明被告犯罪，自
      應諭知無罪之判決。
據上論斷，應依刑事訴訟法第二百九十九條第一項前段、第三百
零一條第一項，刑法第十一條前段，槍砲彈藥刀械管制條例第七
條第二項、第四項、第十二條第二項、第四項，刑法第十一條前
段、第五十六條、第三百零五條、第五十五條前段、後段、第四
十七條、第四十二條第二項、第三十八條第一項第一款，罰金罰
鍰提高標準條例第一條前段、第二條，判決如主文。
中　　華　　民　　國　　94　　年　　11　　月　　21  　日
                  刑事第十二庭  審判長法　官　王鏗普
                                      法　官　莊深淵
                                      法　官　羅智文
以上正本證明與原本無異
如不服本判決，應於收受本判決後十日內向本院提出上訴書狀，
其未敘述上訴理由者，並得於提起上訴後十日內向本院補提理由
書狀（均須按他造當事人之人數附繕本）「切勿逕送上級法院」
                                      書記官  楊家印
中　　華　　民　　國　　94　　年　　11　　月　　21 　日
附錄本案論罪科刑法條全文：
中華民國刑法第305條(恐嚇危害安全罪)
以加害生命、身體、自由、名譽、財產之事，恐嚇他人致生危害
於安全者，處二年以下有期徒刑、拘役或三百元以下罰金。
槍砲彈藥刀械管制條例第7條第2、4項
未經許可，轉讓、出租或出借前項所列槍砲、彈藥者，處無期徒
刑或5年以上有期徒刑，併科新台幣1千萬元以下罰金。
未經許可，持有、寄藏或意圖販賣而陳列第 1 項所列槍砲、彈藥
者，處 5 年以上有期徒刑，併科新台幣 1 千萬元以下罰金。
槍砲彈藥刀械管制條例第12條第2、4項
未經許可，轉讓、出租或出借子彈者，處 6 月以上 5 年以下有
期徒刑，併科新台幣 300 萬元以下罰金。
未經許可，持有、寄藏或意圖販賣而陳列子彈者，處 5 年以下有
期徒刑，併科新台幣 300 萬元以下罰金。
